臺灣桃園地方法院交通事件裁定　　　　 96年度交聲字第474號
原處分機關　交通部公路總局新竹區監理所桃園監理站
異　議　人
即受處分人　甲○○
上列受處分人因違反道路交通管理處罰條例案件，不服原處分機
關新竹區監理所桃園監理站中華民國96年8 月6 日桃監裁罰字第
52-C00000000號裁決書，向本院聲明異議，本院裁定如下：
    主  文
異議駁回。
    理  由
一、原處分意旨略以：異議人即受處分人甲○○於民國九十六年
    六月六日晚間七時二十三分許，將二三九五—ＰＥ號自用小
    客車，停放在臺北縣三重市○○路前之禁止臨時停車處所，
    因依道路交通管理處罰條例第五十六條第一項第一款規定，
    裁處異議人罰鍰新臺幣（下同）九百元。
二、異議意旨略以：異議人雖於本件舉發時間、地點，在三陽路
    違規停車，惟係因該處之停車位遭鄰近之不詳寺廟佔用，且
    當時大雨，視線不清，一時不查，而誤將車輛停放在三陽路
    之車道上，並非故意，為此聲明異議云云。
三、按「汽車駕駛人停車時，有下列情形之一者，處新臺幣六百
    元以上一千二百元以下罰鍰：一、在禁止臨時停車處所停車
    。‧‧‧」，道路交通管理處罰條例第五十六條第一項第一
    款定有明文。經查，異議人於九十六年六月六日晚間七時二
    十三分許，在臺北縣三重市○○路外側車道上，停放二三九
    五—ＰＥ號自用小客車之事實，業經異議人於異議狀內自承
    屬實，並有舉發警員拍攝之採證照片八張附卷可稽，而車道
    依道路交通管理處罰條例第三條第二款規定，係指以劃分島
    、護欄或標線劃定道路之部分，及其他供車輛行駛之道路，
    解釋上當然禁止臨時停車，據此，足認前揭異議人停車之處
    所，係禁止臨時停車之處所無誤。從而，異議人之違規事實
    ，甚為明確，自應依法裁罰。
四、異議人雖辯稱略以：該處因遭鄰近寺廟佔用停車位，且當時
    大雨，視線不清，因而誤將車輛停放在三陽路之車道云云，
    且由卷附之舉發照片以觀，三陽路上繪設之停車位確因施工
    搭設鷹架，而遭人佔用，然此係別一問題，不能作為異議人
    可得違規停車之藉口，應無需贅言，又觀諸前開舉發照片，
    現場路面標線繪製明確，雖係夜間，仍有照明，辨識上亦無
    困難，並無誤認之虞，此足認異議人所辯：因下雨一時不查
    ，致誤將車輛停放在三陽路之車道云云，係卸責之詞並不足
    採。何況依行政罰法第七條第一項規定：「違反行政法上義
    務之行為，非出於故意或過失者，不予處罰」，可見縱然異
    議人所辯：伊並非故意違規停車云云屬實，仍不能據此解免
    其責。綜上，異議人所辯，不足採取。
五、綜上，異議人確有在上開禁止臨時停車之處所停車之違規情
    事，已見前述，原處分機關因依道路交通管理處罰條例第五
    十六條第一項第一款、「違反道路交通管理事件統一裁罰基
    準表」等規定，裁處異議人罰鍰九百元，經核並無不合。異
    議人以其並非故意違規停車為由，向本院聲明異議，並無理
    由，應予駁回。爰裁定如主文。
據上論斷，應依道路交通案件處理辦法第十九條，裁定如主文。
中　　華　　民　　國　　96　　年　　8 　　月　　23　　日
                    交通法庭  法　官　 陳彥宏
以上正本證明與原本無異。
如不服本裁定，應於送達後5 日內，向本院提出抗告狀。
                              書記官　 翁其良
中　　華　　民　　國　　96　　年　　8 　　月　　23　　日
